最高法院刑事判決　　　　　　　　　　　　　　　　八十七年度台上字第五五八號
　　上　訴　人　甲○○
右上訴人因違反麻醉藥品管理條例案件，不服台灣高等法院台中分院中華民國八十五
年十一月十四日第二審判決（八十五年度上訴字第一八六四號，起訴案號：台灣彰化
地方法院檢察署八十五年度偵字第二○六四號），提起上訴，本院判決如左：
    主  文
上訴駁回。
    理  由
按刑事訴訟法第三百七十七條規定，上訴於第三審法院，非以判決違背法令為理由，
不得為之。是提起第三審上訴，應以原判決違背法令為理由，係屬法定要件。如果上
訴理由狀並未依據卷內訴訟資料，具體指摘原判決不適用何種法則或如何適用不當，
自應認其上訴為違背法律上之程式，予以駁回。本件上訴人甲○○上訴意旨略稱：上
訴人始終無非法販賣化學合成麻醉藥品安非他命之意圖與行為，亦與陳國聰互不相識
，陳某當日前來上訴人租屋處欲會見家父陳文榮，適陳文榮身體不適，在房內休息，
陳國聰即取出新台幣（下同）一千元，囑上訴人交與父親，並稱其係「阿仁」，陳文
榮收受後，乃飭上訴人將置於化妝台上之一小包物品交給陳國聰，上訴人不知該包物
品係安非他命，與陳文榮間尤無犯意之聯絡，又原審未傳訊陳國聰與上訴人對質，難
謂允洽等語。惟卷查原判決依憑上訴人於警訊及第一審審理時之自白、陳國聰於警訊
、及檢察官偵查中之指證，共犯陳文榮於第一審審理時之供述，證人即查獲警員張聰
成之證述，並有經警當場自陳國聰褲袋內查獲之安非他命一小包扣案可證，上述白色
結晶物經送請檢驗結果，確檢出安非他命成份（原含包裝重○‧四一六公克，驗餘含
包裝重○‧四○八公克），有行政院衛生署藥物食品檢驗局民國八十五年六月十四日
藥檢壹字第八五○七六二二號檢驗書附卷可稽等證據，資以認定上訴人有共同非法販
賣化學合成麻醉藥品之事實（撤銷第一審關於上訴人部分之判決，依刑法第五十九條
規定酌量減輕其刑後，判處上訴人有期徒刑二年六月），上訴人雖辯稱：當天陳國聰
拿一千元，要上訴人交給陳文榮，陳文榮因胃病在床睡覺，上訴人即將一千元交與陳
文榮，陳文榮即拿一小包用衛生紙包著之物品交給上訴人轉交陳國聰，上訴人不知係
安非他命，上訴人在警訊之自白，非出於自由意志云云，純係卸責之詞，不足採信，
上訴人於警訊之自白，係出於其自由意志，業經承辦警員張聰成結證屬實，其復係當
場查獲之現行犯，警訊自白核與事實相符，自有證據力，上訴人請求再傳訊陳國聰予
以調查，因事證已明，核無必要，於理由中詳加指駁與說明，從形式上觀察，尚無任
何違背法令之情形。又原審已依其調查相關證據之結果，於判決中明其認定上訴人
明知其父陳文榮（已判刑確定）有在非法販賣安非他命，於八十五年三月十八日上午
十時三十五分許，見陳國聰至其彰化縣員林鎮○○街一○四號二樓租屋處欲向陳文榮
購買安非他命，適陳文榮臥病在床，乃與陳文榮基於共同營利之犯意聯絡，由陳文榮
將安非他命一小包（原含包裝重○‧四一六公克，驗餘含包裝重○‧四○八公克）交
由上訴人以一千元價格售予陳國聰，陳國聰旋於同日上午十一時二十分許取得該小包
安非他命後，開門離去時，為警當場查獲之證據與理由，並說明上訴人確有與陳文榮
共同販賣安非他命一小包予陳國聰，上訴人於警訊之自白係出於自由意志，復與事實
相符，自有證據力，而因事證已明，無再傳訊陳國聰予以調查之必要，殊無所指有調
查職責未盡，或採證違法之處。上訴意旨，猶執陳詞為事實上之爭辯，未依卷內資料
具體指摘原判決有如何不適用法則或適用法則不當之違背法令，其上訴即屬違背法律
上之程式，應予駁回。
據上論結，應依刑事訴訟法第三百九十五條前段，判決如主文。
中      華      民      國    八十七    年      二      月     十九     日
                              最高法院刑事第三庭
                                  審判長法官  蔡  詩  文
                                        法官  莊  登  照
                                        法官  洪  明  輝
                                        法官  蔡  清  遊
                                        法官  吳  火  川
      右正本證明與原本無異
                                              書  記  官
中      華      民      國    八十七    年      二      月    二十五    日
